【裁判字號】    91,訴,3536
【裁判日期】    920320
【裁判案由】    毒品危害防制條例
【裁判全文】
臺灣高雄地方法院刑事判決                        九十一年度訴字第三五三六號
    公  訴  人  臺灣高雄地方法院檢察署檢察官
    被      告  甲○○
右列被告因違反毒品危害防制條例案件，經檢察官提起公訴（九十一年度毒偵緝字第
第五九二號），及移
：
    主  文
甲○○連續施用第一級毒品，處有期徒刑捌月。又連續施用第二級毒品，處有期徒刑
肆月。應執行有期徒刑拾月。
海洛因貳包（壹包淨重零點零陸公克、包裝重零點貳壹公克，另壹包淨重零點零壹公
克、包裝重零點壹壹公克）及殘留海洛因成份之注射針筒貳支，均沒收銷燬之。
    事  實
一、甲○○前因施用毒品案件，經本院以九十一年度毒聲字一六八七號裁定送觀察、
    勒戒後，因無繼續施用毒品之傾向，由臺灣高雄地方法院檢察署檢察官於民國九
    十一年四月一日以九十一年度毒偵字第一二九三號為不起訴處分確定後，仍不知
    戒除施用毒品之惡習，竟基於施用第一級毒品海洛因之概括犯意，自九十一年八
    月初之某日起至同年十一月五日晚間之某時許止，分別在高雄縣梓官鄉○○路代
    天府廁所等公共場所及高雄縣梓官鄉○○路永生巷四六號之住處，以將海洛因摻
    入香菸吸食及加水溶解置於針筒注射之方式，連續施用第一級毒品海洛因多次；
    復另基於施用第二級毒品安非他命之概括犯意，自九十一年八月初之某日起至同
    年八月十二日晚間某時（為警查獲前）止，在上揭處所，以將安非他命置於吸食
    器燒烤加熱吸其霧化氣體之方式，連續施用第二級毒品安非他命多次。嗣先於九
    十一年八月十二日晚間十時二十分許，為警在高雄縣梓官鄉○○路代天府廁所當
    場查獲，並扣得第一級毒品海洛因一包（淨重○點○六公克、包裝重○點二一公
    克）；復因未到案執行觀察勒戒處分而經通緝，於同年十一月六日上午八時三十
    分許，在其前揭住處為警緝獲後對其採尿檢驗而查獲，並扣得第一級毒品海洛因
    一包（淨重○點○一公克、包裝重○點一一公克）及摻有海洛因成份之注射針筒
    二支。甲○○經本院以九十一年度毒聲字第六三二七號裁定送觀察勒戒後，因有
    繼續施用毒品之傾向，並經本院以九十一年度毒聲字第七八七五號裁定令入戒治
    處所施以強制戒治中。
二、案經高雄縣警察局岡山分局報請臺灣高雄地方法院檢察署檢察官偵查起訴及移送
    併案審理。
    理  由
一、右揭犯罪事實，業據被告甲○○於本院審理中坦承不諱，且被告於九十一年八月
    十二日為警查獲採尿送檢驗結果，確呈嗎啡及甲基安非他命陽性反應，有高雄縣
    政府衛生局九十一煙檢字第一四四六號煙毒尿液檢驗成績書一紙在卷可稽，又於
    同年十一月六日為警查獲採集之尿液，經送檢驗結果，亦呈嗎啡陽性反應，此有
    高雄縣政府衛生局九十一煙檢字第一八六七號煙毒尿液檢驗成績書一紙附卷可稽
    ，而查扣疑似毒品粉末二包經送驗後，確為第一級毒品海洛因（一包淨重○點○
    六公克、包裝重○點二一公克，另一包淨重○點○一公克、包裝重○點一一公克
    ）無訛，亦有法務部調查局調科壹字第二二○○一四一一五號、第000000
    000號鑑定通知書各一紙在卷可憑，足見被告之自白與事實相符，自可採為論
    科之憑據。此外，被告前因施用毒品案件，經本院以九十一年度毒聲字一六八七
    號裁定送觀察、勒戒後，因無繼續施用毒品之傾向，由臺灣高雄地方法院檢察署
    檢察官於九十一年四月一日以九十一年度毒偵字第一二九三號為不起訴處分確定
    ，復因本件施用毒品案件，經本院以九十一年度毒聲字第六三二七號裁定送觀察
    勒戒後，因有繼續施用毒品之傾向，並經本院以九十一年度毒聲字第七八七五號
    裁定令入戒治處所施以強制戒治等情，有前揭刑事裁定、臺灣高雄看守所附設勒
    戒處所函附之有無繼續施用毒品傾向證明書、本院被告院內索引卡紀錄表、臺灣
    高等法院被告全國前案紀錄表及臺灣高雄地方法院檢察署刑案資料查註紀錄表各
    一份附卷可按。本件事證明確，被告於不起訴處分後，五年內再犯本件連續施用
    第一級及第二級毒品之犯行，均堪認定，自應依法論科。
二、按海洛因係屬毒品危害防制條例第二條第一項所稱之第一級毒品，安非他命則為
    毒品危害防制條例第二條第二項第二款所稱之第二級毒品，依法均不得持有、施
    用，被告竟持之施用，是核被告甲○○所為，係犯毒品危害防制條例第十條第一
    項之施用第一級毒品罪及同條例第十條第二項之施用第二級毒品罪。被告持有第
    一級毒品海洛因、第二級毒品安非他命，進而施用，其持有第一級毒品海洛因及
    第二級毒品安非他命之低度行為，應各為施用之高度行為所吸收，均不另論罪。
    又被告先後多次施用第一級毒品海洛因及第二級毒品安非他命之行為，均時間緊
    接，所犯係構成要件相同之罪，顯各基於概括犯意反覆為之，為連續犯，均應依
    刑法第五十六條規定各論以一罪，並依法均加重其刑。公訴意旨除對被告於九十
    一年八月十三日凌晨零時十分回溯二十四小時內之某時許，施用第一級及第二級
    毒品犯行起訴外，雖未就被告其他施用第一、二級毒品之犯行起訴，然其餘部分
    各與前揭起訴論罪之施用第一、二級毒品部分，分別具有連續犯之裁判上一罪關
    係，且經公訴人移送併審，依審判不可分原則，本院自應併予審究。再被告所犯
    上開二罪間，犯意各別，行為互殊，應予分論併罰。爰審酌被告前因施用毒品，
    經觀察勒戒及不起訴處分後，仍未戒絕毒品，再犯本件施用毒品之罪，顯見其戒
    除毒癮之意志薄弱，實有入監矯治之必要，惟其施用毒品乃戕害自己身心之行為
    ，並未損及他人，且其犯後已坦供犯行等一切情狀，各量處如主文所示之刑，並
    定其應執行之刑，以資懲儆。扣案之第一級毒品海洛因二包（一包淨重○點○六
    公克、包裝重○點二一公克，另一包淨重○點○一公克、包裝重○點一一公），
    應依毒品危害防制條例第十八條第一項前段之規定，併予宣告沒收銷燬；又注射
    針筒二支，經檢驗出均殘餘有第一級毒品海洛因成份，有高雄醫學大學附設中和
    紀念醫院編號第0000－000號檢驗報告在卷可參，該毒品客觀上與之難以
    析離，亦應依毒品危害防制條例第十八條第一項前段之規定，併予宣告沒收銷燬
    之。
據上論斷，應依刑事訴訟法第二百九十九條第一項前段、毒品危害防制條例第十條第
一項、第二項、第十八條第一項前段、刑法第十一條前段、第五十六條、第五十一條
第五款，判決如主文。
本案經檢察官郭武義到庭執行職務。
中      華      民      國      九十二      年    三      月    二十    日
                                  臺灣高雄地方法院刑事第二庭
                                      審判長法  官   莊崑山
                                            法  官   葉啟洲
                                            法  官   吳俊龍
右正本證明與原本無異。
如不服本判決，應於判決送達後十日內，向本院提出上訴狀。
                                            書記官   許麗珠
中      華      民      國      九十二      年    三      月    二十    日
附錄本判決論罪法條全文：
毒品危害防制條例第十條：
  施用第一級毒品者，處六月以上五年以下有期徒刑。
  施用第二級毒品者，處三年以下有期徒刑。


司法院資訊處製作；財團法人民間司法改革基金會備份。
